Inventaris van het archief van het Ministerie van Economische Zaken: Directoraat-Generaal voor de Buitenlandse Economische Betrekkingen, 1945-1995
Nationaal Archief, Den Haag
- Archief (1945) 1984-1995 (1996), V.
  - Taakuitvoering, -1.
    - Onderhouden en verzorgen van betrekkingen van Nederland met vreemde mogendheden en internationale organisaties, -1.885
      - De algemene overeenkomst inzake tarieven en handel (GATT) (General Agreement on Tariffs and Trade), -1.885 GATT
        - Stukken betreffende het leveren van Nederlandse bijdragen in internationale conferenties op het gebied van handelstarieven, Uruguay-ronde., 1982 - 1994; 6184-6219
          - Inzake het opstellen van notities ten behoeve van de standpuntbepaling van Nederland over de positie van de minst ontwikkelde landen in de GATT - Uruguay-ronde en ten behoeve van het opstellen van een nieuwe beleidsdivisie inzake de integratie van ontwikkelingslanden in het internationale handelsbestel,1990, 6212; omslag
          - Inzake het rapporteren door het Nederlands Economisch Instituut inzake de opdracht tot onderzoek naar de economische complicaties van de uitkomst van de Uruguay-ronde,1990 - 1991, 6213; omslag
          - Inzake het verstrekken van informatie ten behoeve van het mondeling overleg in de Tweede Kamer,1990 - 1994, 6214; omslag
          - Inzake het informeren van de minister-president over de voortgang van de Uruguay-ronde alsmede het voorbereiden van vergaderingen daarover,1991 - 1992, 6215; pak
          - Inzake het verslag van het overleg over initiële verplichtingen van diensten,1992, 6216; stuk
          - Inzake de landbouwaspecten (Committee on Agriculture),1992 - 1993, 6217; pak
          - Inzake de eindtekst van het verdrag,1993, 6218; pak
          - Inzake de slotakte,1994, 6219; pak
        - Stukken betreffende het informeren en adviseren van de directeur-generaal inzake de gehouden vergadering van de Consultative Group of Eighteen te Genève over de schuldenproblematiek van de ontwikkelingslanden., 1983 - 1985; 6220; pak
        - Stukken betreffende het informeren van de voorzitter van de Vaste Commissie voor de Buitenlandse Handel van de Tweede Kamer inzake de ontwerpverklaringen van Argentinië en Brazilië met betrekking tot multilaterale handelsaangelegenheden., 1984; 6221; omslag
        - Stukken betreffende het leveren van een bijdrage aan de Ronde Tafel Conferentie Handel in Diensten te Maastricht op 27 - 28 juni., 1984; 6222; omslag
        - Stukken betreffende het leveren van een bijdrage aan een nieuwe GATT-onderhandelingsronde., 1984 - 1985; 6223-6224
          - 1984 - 1985 mrt., 6223; pak
          - 1985 apr. - sep., 6224; pak
        - Stukken betreffende het informeren van de minister en de staatssecretaris F. Bolkestein inzake de stand van zaken met betrekking tot de Mexico-ronde en de Tokio-ronde., 1985 - 1986; 6225; pak
        - Stukken betreffende het behandelen van milieukwesties in GATT-verband., 1988 - 1991; 6226-6227
          - 1988 - 1990, 6226; pak
          - 1991, 6227; pak
        - Vergaderstukken van de Comité 113 (PLv) inzake commissievoorstel met betrekking tot de onderhandelingen regels van oorsprong in de Uruguay-ronde en Comité 113 (leden) inzake de ontwerp-GATT-overeenkomst inzake de regels van oorsprong., 1988 - 1993; 6228; pak
        - Stukken van de Hoofdafdeling Handelspolitiek (HAPO) en de Directie Handelspolitiek en Multilaterale Samenwerking met Ontwikkelingslanden (HSMO) inzake GATT-aangelegenheden., 1990 - 1993; 6229; pak
        - Vergaderstukken inzake de GATT Agreement on Technical Barriers to Trade (TBT-Code)., 1990 - 1995; 6230; pak
        - Stukken betreffende het leveren van een bijdrage aan de totstandkoming van associatieovereenkomsten met Polen, Hongarije en Tsjecho-Slowakije., 1991 - 1994; 6231-6233
          - Algemeen.1991 - 1994, 6231-6232
            - 1991, 6231; pak
            - 1991 - 1994, 6232; pak
          - Coördinatievergaderingen,1991, 6233; omslag
        - Stukken betreffende het informeren van de staatssecretaris inzake de handel in vliegtuigen tussen de Europese Unie (EU) en de Verenigde Staten van Amerika (VS)., 1991 - 1995; 6234; pak
        - Stukken betreffende het leveren van een bijdrage aan de toetreding van Aruba tot het GATT-verdrag overheidsopdrachten 1979., 1993 - 1994; 6235; omslag
        - Stukken betreffende het leveren van een bijdrage aan de totstandkoming van het verdrag tot oprichting van de Wereld Handelsorganisatie., 1994 - 1995; 6236; pak
    - De organisatie en de inrichting van het openbare bestuur in het algemeen, -1.9.07
      - De Staten-Generaal, -1.9 (1-43 x 4) .07.51
        - Het beantwoorden van kamervragen en het anderszins informeren van leden of commissies uit de Eerste en Tweede Kamer., 1981 - 1994; 6237-6245
          - Algemeen.1981 - 1994, 6237-6242
            - 1981 - 1985, 6237; pak
            - 1982 - 1985, 6238; pak
            - 1984 - 1985, 6239; omslag
            - 1986 - 1987, 6240; pak
            - 1988 - 1989, 6241; omslag
            - 1993 - 1994, 6242; pak
          - Behandeld door de Directie Integratie,1985, 6243; omslag
          - Behandeld door de Directie Europa.1989 - 1994, 6244-6245
            - 1989 - 1990, 6244; omslag
            - 1991 - 1994, 6245; pak
      - Nederlandse Antillen, -1.9 (1-43 x 7)
        - Stukken betreffende het informeren van de minister met betrekking tot de financiële moeilijkheden van de Nederlandse Antillen., 1988 - 1995; 6246; omslag
      - Het Koninkrijk der Nederlanden, -1.9 (1-44)
        - Stukken betreffende het verlenen van medewerking aan onderhandelingen tussen de Europese Economische Gemeenschap (EEG) en Suriname inzake te sluiten en reeds geldende overeenkomsten met Suriname, nadat het onafhankelijk geworden is., 1968 - 1975; 6247; pak
        - Stukken betreffende het verlenen van medewerking aan de herziening van de Gemenebestconstitutie en het Statuut voor het Koninkrijk der Nederlanden., 1990 - 1993; 6248; pak
      - Commissies. Raden van advies, -1.9 (1-4) .07.556
        - Vergaderstukken van de Interdepartementale Projecten Commissie (ICP) van het Laag-Concessionele Leningen Programma (LCL-Programma)., 1990 - 1991; 6249; omslag
        - Vergaderstukken van het tweemaandelijks overleg met de Commissie Internationale Economische Betrekkingen van de Raad van de Centrale Ondernemingsorganisaties., 1990 - 1991; 6250; pak
        - Vergaderstukken van de Interdepartementale Projecten Commissie (ICP) van het Programma Ontwikkelingsrelevante Exporttransacties (ORET)., 1991 - 1995; 6251; pak
      - Het Departement van Buitenlandse Zaken, -1.9 (1-4) .07.55 (BUZ)
        - Stukken betreffende het beantwoorden van vragen van het Tweede Kamerlid Van der Burg inzake verzwaring van de Buitenlandse Dienst., 1984; 6252; omslag
        - Stukken betreffende het informeren en adviseren van de minister inzake een bespreking met de nieuwe ambassadeur van Frankrijk in het kader van een kennismaking., 1989 - 1990; 6253; pak
        - Stukken betreffende het informeren en adviseren van de minister inzake een bespreking met de nieuwe ambassadeur van Griekenland over het economische klimaat aldaar., 1989 - 1990; 6254; omslag
        - Stukken betreffende het coördineren en optimaliseren van ambassades., 1992; 6255-6256
          - 1992 aug. - okt., 6255; pak
          - 1992 nov. - dec., 6256; pak